【裁判字號】    90,自,14
【裁判日期】    900606
【裁判案由】    詐欺
【裁判全文】
臺灣嘉義地方法院刑事判決                              九十年度自字第一四號
    自  訴  人  甲○○
    被      告  乙○○
右列被告因詐欺案件，經自訴人提起自訴，本院判決如左：
    主  文
乙○○意圖為自己不法之所有，以詐術使人將本人之物交付，處有期徒刑陸月，如易
科罰金，以佰元折算壹日。
    事  實
一、乙○○明知其經濟狀況惡劣，並無清償能力，竟意圖為自己不法之所有，於民國
    八十九年七月二十日下午二、三時許，在甲○○位於嘉義市○○路八五九巷三八
    號之住處，向甲○○借貸新台幣（下同）七十萬元，使甲○○陷於錯誤，而如數
    交付七十萬元予乙○○；嗣經甲○○催討未果，乙○○遂於八十九年八月二十一
    日表明以每月十萬元分期償還，並簽立本票七張，每張十萬元之方式取信於甲○
    ○。詎乙○○於到期日後，即避不見面，且未依約清償該筆款項，並經甲○○屢
    次請求清償未獲回應，始知受騙。
二、案經甲○○向本院提起自訴。
    理  由
一、訊據被告乙○○固坦承於右揭時、地向自訴人甲○○借貸七十萬元之事實，惟辯
    稱：因其作生意失敗始未還款，並非自始即有詐欺犯意云云，惟查：右揭事實，
    業據自訴人甲○○於本院審理時指述綦詳，核與證人即自訴人之子郭俊良於本院
    審理時證述情節相符，復有被告所簽立之本票影本七紙附卷可稽。第查，被告於
    八十九年七月二十日前，即向證人郭俊良借貸一百多萬元，嗣經證人向被告催討
    ，經被告央求始由證人向自訴人為被告借款七十萬元乙情，除據證人郭俊良於本
    院審理時證述明確外，並經被告當庭所自承，顯見被告於上揭時、地向自訴人借
    款七十萬元時，即已知其財務狀況陷於困頓，且其於事後復未出面處理，足見其
    自始即無清償之意而有詐欺之意圖甚明，是被告辯稱其無詐欺之犯意云云，委無
    可採。本件事證明確，被告犯行堪以認定。
二、核被告乙○○所為，係犯刑法第三百三十九條第一項之詐欺取財罪。爰審酌被告
    遲遲未與自訴人達成和解，清償其所積欠款項，及其犯罪之動機、目的、手段、
    所生之危害、所得之利益及犯後態度等一切之情狀，量處如主文所示之刑，並諭
    知易科罰金之折算標準。
據上論斷，應依刑事訴訟法第三百四十三條、第二百九十九條第一項前段，刑法第三
百三十九條第一項、第四十一條第一項，罰金罰鍰提高標準條例第一條前段、第二條
，判決如主文。
中      華      民      國    九十      年      六      月      六      日
                                臺灣嘉義地方法院刑事第一庭
                                        法  官  黃  仁  勇
右正本證明與原本無異。
如不服本判決，應於判決送達後十日內向本院提出上訴狀( 應附繕本 )。
中      華      民      國    九十      年      六      月      六      日
                                        書記官  呂  權  芳
附錄本案論罪科刑法條全文：
刑法第三百三十九條：
意圖為自己或第三人不法之所有，以詐術使人將本人或第三人之物交付者，處五年以
下有期徒刑、拘役或科或併科一千元以下罰金。
以前項方法得財產上不法之利益或使第三人得之者亦同。
前二項之未遂犯罰之。


司法院資訊處製作；財團法人民間司法改革基金會備份。
